臺灣高等法院民事判決　九十年度上更(一)字第一七五號
　　　上　訴　人　乙○○
　　　　　　　　　甲○○
　　　被　上訴人　中央租賃股份有限公司
　　　法定代理人　陳田鈺
　　　訴訟代理人　劉錦燕
右當事人間清償債務事件，上訴人對於中華民國八十七年十二月十日臺灣士林地方法
院八十七年度訴字第五四六號第一審判決提起上訴，經最高法院第一次發回更審，本
院判決如左：
      主      文
上訴駁回。
第二審及發回前第三審訴訟費用由上訴人負擔。
      事  　　實
甲、上訴人方面：
    一、聲明：
        (一)原判決廢棄。
        (二)被上訴人在第一審之訴及假執行之聲請均駁回。
    二、陳述：除與原判決及發回前本院判決記載相同者，予以引用外，補稱略以：
        (一)被上訴人迄今未能提出法院對於本件欠租之實體判決及上開租金額損害之
          證明文件，亦未證明承租人瑞龍企業股份有限公司（下簡稱「瑞龍公司」
          ）確無財產可供執行，其對上訴人主張租金損害新臺幣（下同）三百六十
          九萬八千七百五十元之請求，顯然違背民事訴訟法規定之當事人舉證責任
          分配原則，依法應認定被上訴人並未受有租金之損害。至於被上訴人提出
          之債權憑證或本票，其金額互異，且本票屬無因證券，均不能證明本件租
          金之損害及金額。
        (二)依據被上訴人提出民國（下同）八十二年八月四日動產時值勘估報告，其
          勘估債務人瑞龍公司之機器設備價額為一千二百零五萬元，而依被上訴人
          提出八十二年四月二十六日授信申請書所載，該機器設備價額為一千二百
          萬元，則被上訴人主張以一千一百萬元向債務人購買機器設備，已有不合
          ，不足採信。
        (三)被上訴人主張第一期租金為六百萬元，並於其給付價金時抵銷，惟被上訴
          人並未提出有關證明文件，且其提出之租約及授信申請修改書，並無價金
          抵銷之記載；而被上訴人先後提出之八十二年九月十日三紙統一發票，均
          係偽造不實（本件依據租約及匯款單之記載，訂約付款均在八十二年九月
          二十七日，何以提早於八十二年九月十日付款？又何以八十二年九月十日
          之三紙發票，金額大為不同？且三紙發票合計二千三百餘萬元，與匯款金
          額五百萬元，相差甚鉅），何況如有抵銷情事，依法不能開立統一發票；
          再者，第一個月租金為六百萬元之鉅，衡諸經驗法則，顯非實在，亦與授
          信申請書所載第一個月租金二百萬元不合。
        (四)被上訴人提出之十二紙租金支票，其第二期支票，被上訴人於八十二年十
          月二十七日提示退票（存款不足）後，何以未再提示領取？而第三期支票
          ，被上訴人於八十二年十一月二十九日提示遭拒絕往來退票後，何以又於
          八十三年一月二十七日再度提示？由此可證被上訴人與債務人瑞龍公間有
          曖昧關係。
        (五)被上訴人計算瑞龍公司所欠租金額，竟加入「稅額」，又將與本件租賃無
          關之元笙實業有限公司（下簡稱「元笙公司」）、裕樺普利龍企業有限公
          司（下簡稱「裕樺普利龍公司」）之票據款項，無憑無據即任意認定係為
          債務人瑞龍公司給付，實屬非法。
        (六)本件實係貸款案，債務人借貸金額為五百萬元，其實際亦僅收到五百萬元
          （另二十五萬元為稅金），故被上訴人本件三百六十餘萬元之請求，顯與
          租金無關，瑞龍公司並未積欠被上訴人任何租金，被上訴人以租金損害為
          訴訟標的，顯屬無據。
        (七)被上訴人於原審及本院前審均主張瑞龍公司於八十二年九月二十七日訂約
          一個月倒閉後，被上訴人即以一百餘萬元之價格出售系爭機器設備，嗣於
          本院更一審更改主張其係於八十三年十一月二十二日以九十五萬元（含稅
          合計九十九萬七千五百元）出賣予昱達工業股份有限公司（下簡稱「昱達
          公司」），二者顯有不符。
        (八)本件授信申請書核准日期為八十二年五月二十九日，而財團法人中國生產
          力中心勘估報告作成日期為八十二年八月四日，亦即授信申請書核定日期
          在先，勘估報告在後，故授信申請書所載機器設備價格一千二百萬元，顯
          非根據財團法人中國生產力中心勘估報告而來。機器設備之價格認定，具
          有專業性，應先經專家鑑定，而後才作授信決定，惟本件竟違反常情，先
          由授信委員會決定機器設備價格，再由財團法人中國生產力中心配合上開
          價格鑑價，顯屬重大違法。
        (九)否認乙○○曾參與機器變賣之事實。
    三、證據：除援用原審及本院前審所提證據外，並聲請傳訊證人莊進發、徐德和
        、陳英傑，及調閱臺灣桃園地方法院八十四年度訴字第一○八二號刑事全卷
        、臺灣臺北地方法院八十三年度訴字第一一六○號民事全卷、臺灣桃園地方
        法院八十三年度民執字第四七八五號民事執行卷宗，暨命被上訴人提出買賣
        契約、租賃契約、統一發票、授信申請書、授信聲請修改書、被上訴人之公
        司規章、帳冊發票、簽呈、估價單及十二紙支票之退票理由單。
乙、被上訴人方面：
    一、聲明：如主文第一項所示。
    二、陳述：除與原判決及發回前本院判決記載相同者，予以引用外，補稱略以：
        (一)被上訴人與瑞龍公司就系爭機器設備係訂立「售後租回」契約，即被上訴
          人向瑞龍公司購買機器設備，再出租予瑞龍公司。
        (二)本件被上訴人所受損害情形，詳述如左：
          1.為擔保租金之給付，瑞龍公司與陳盛德、陳宗珍等共同簽發面額一千四
            百二十七萬零三百四十元之本票一紙交付被上訴人收執。因瑞龍公司自
            八十二年十月二十七日起即無法支付租金，被上訴人乃就第二至十三期
            租金總額（含稅）共計五百七十三萬一千一百零四元，向臺灣臺北地方
            法院聲請本票裁定，經該院以八十二年度票字第一五一八九號民事裁定
            准許在案。
          2.被上訴人於八十三年四月十九日向瑞龍公司起訴請求返還所有物，經臺
            灣臺北地方法院以八十三年度訴字第一一六○號判決被上訴人勝訴。嗣
            於八十三年十月二十日向臺灣桃園地方法院聲請強制執行取回設備（八
            十三年度民執字第四七八五號）。
          3.經上訴人多方催收及出售設備，期間訴外人元笙公司代為支付四十七萬
            六千八百五十四元、裕樺普利龍公司陸續於八十四年二月十五日至八十
            六年六月三十日共支付五十五萬八千元、出售機器設備予昱達工業股份
            有限公司得款九十九萬七千五百元（含稅），均予扣除，則瑞龍公司尚
            欠租金三百六十九萬八千七百五十元，經臺灣桃園地方法院核發八十六
            年度民執字第三八○一號債權憑證在案。
          4.為受清償計，被上訴人執前開本票裁定向臺灣桃園地方法院聲請拍賣陳
            宗珍資產，經該院以八十三年度民執字第一四八七號民事執行事件受理
            。惟因陳宗珍向臺灣臺北地方法院提起「確認本票債權不存在訴訟」，
            獲勝訴確定判決，被上訴人因此給付訴訟費用五萬七千四百八十元予陳
            宗珍。
        (三)本事件相關之八十二年間統一發票原本，依稅捐稽徵法第十一條規定僅保
          留五年，現已銷毀。
        (四)被上訴人出賣機器設備時，上訴人乙○○曾全程參與。
        (五)有關瑞龍公司曾發生票據退補情事，陳盛德有傳真說明發生事由，另上訴
          人乙○○亦於授信申請案分析意見綜合報告最後一頁附註說明之。
    三、證據：除援用歷審所提證據外，補提租約及標的物明細表一份、瑞龍公司章
        程一紙、授權書一紙、票據明細表二紙、往來廠商資料一紙、切結書二紙、
        交貨與驗收證明書一紙、火險切結書一紙、統一發票二紙、啟租通知書一紙
        、授信申請修改書一紙、簽呈三件、瑞龍公司財務分析一份、估價單一紙、
        買賣契約書一份、存證信函及回執各一件、票據明細表一紙、租金支票十二
        紙及退票理由單三紙、瑞龍公司傳真說明書一紙、公司基本資料查詢二紙為
        證，並聲請訊問證人林錦柱。
丙、本院依職權向經濟部中部辦公室調閱昱達公司之登記事項卡。
      理　  　由
一、被上訴人起訴主張：上訴人乙○○自八十一年七月十五日起至八十四年一月三十
    日止，受僱於被上人公司擔任職員，其在職期間並由上訴人甲○○擔任職務保證
    人。八十二年九月間，乙○○辦理被上訴人與訴外人瑞龍公司間就機器設備訂立
    「售後租回」契約一案時，違反應親自查訪保證人、並要求保證人當場簽署於保
    證書及保證本票等文件之規定，竟將保證書及保證本票等文件，託由瑞龍公司法
    定代理人陳盛德轉交保證人陳宗珍簽名蓋章，再於翌日自陳盛德處取回該保證書
    及保證本票，以完成對保手續，事後乙○○復於保證書上對保人欄簽署，致被上
    訴人誤認財力雄厚之陳宗珍確有擔任瑞龍公司之連帶保證人，瑞龍公司已符合授
    信條件，因而同意向瑞龍公司買受機器設備後再出租予瑞龍公司。嗣因瑞龍公司
    積欠租金未償，被上訴人轉向陳宗珍催討時，遭陳宗珍以非連帶保證人為由拒付
    租金，其甚且就保證本票對被上訴人提起確認本票債權不存在之訴，經法院判決
    被上訴人敗訴確定。被上訴人因求償無門，受有相當於租金三百六十九萬八千七
    百五十元之損害，且因前開確認本票債權不存在之訴敗訴，受有相當於訴訟費用
    五萬七千四百八十元之損害，為此分別本於民法第二百二十七條規定及保證契約
    ，求為命乙○○賠償三百七十五萬六千二百三十元及遲延利息，如對乙○○之財
    產為強制執行無效果時，命甲○○如數給付之判決。
    上訴人則否認被上訴人受有損害，並以：乙○○已盡受僱人之義務而為完全給付
    ，被上訴人縱有損害，該損害之發生係因陳盛德之欺罔行為所致，與乙○○未予
    對保之行為間，無相當因果關係存在；且被上訴人公司各部門主管未依公司規章
    確實徵信、覆核、估價及非法變賣機器設備，對於損害之發生顯與有過失；陳宗
    珍提起確認本票債權不存在之訴之訴訟費用，應由偽造陳宗珍簽名之陳盛德負責
    ，不應由上訴人負責等語，資為抗辯。
二、查被上訴人主張上訴人乙○○於八十一年七月十五日至八十四年一月三十一日受
    僱於被上訴人公司擔任職員，在職期間由上訴人甲○○擔任職務保證人；乙○○
    於八十二年九月間至被上訴人公司客戶瑞龍公司執行簽約對保工作，因對保不實
    ，致瑞龍公司之連帶保證人陳宗珍否認保證書及保證本票簽章之真正，拒就瑞龍
    公司所欠租金負連帶清償責任，並以被上訴人為被告，提起確認本票債權不存在
    之訴，案經臺灣臺北地方法院臺北簡易庭法院判決被上訴人敗訴並應負擔訴訟費
    用；瑞龍公司法定代理人陳盛德則因偽造陳宗珍之簽章，經最高法院依偽造有價
    證券罪判處有期徒刑三年六月確定等事實，業據提出辭呈、職員保證書、本票、
    授權書、保證書、臺灣臺北地方法院臺北簡易庭八十三年度北簡民字第三一八○
    號宣示判決筆錄、本院八十五年上訴字第三六一號刑事判決、最高法院八十六年
    度台上字第四九五五號刑事判決等件為證（見原審卷一一至二五頁及本院更一審
    外放證物四、五、六頁），並經本院調閱臺灣桃園地方法院八十四年度訴字第一
    ○八二號刑事全卷屬實，且為上訴人所不爭，堪信為真實。
三、被上訴人主張其因上訴人乙○○未確實對保，受有：(一)對瑞龍公司之租金計三百
    六十九萬八千七百五十元無法獲償、及(二)就陳宗珍與伊間前開確認本票債權不存
    在訴訟負擔訴訟費用五萬七千四百八十元等損害等情，已據提出臺灣桃園地方法
    院八十六年七月十六日桃院華民執五字第三八○一號債權憑證、臺灣臺北地方法
    院八十三年度北聲民字第六二六號民事裁定等件為證（見原審卷二六、二七頁）
    。上訴人雖否認被上訴人受有租金損害，並抗辯被上訴人縱有損害，該損害與乙
    ○○未確實對保之行為間，亦無相當因果關係云云置辯。惟查：
    (一)被上訴人與瑞龍公司間所簽訂之文件雖名為「租約」，惟依其約定，與民法上
      租賃有別，其為「售後租賃（sale  and lease back）」契約，屬融資性租賃
      契約之一種，此觀該契約約定「承租人」及「標的物出售人」均為瑞龍公司、
      並明載「承租人購置標的物成本」及「各期應付租金額」等情即明（見本院更
      一審外放證物第一頁）。「售後租賃」形式上雖利用通常租賃制度，實際上則
      完全脫離買賣面，而專以融資及債權擔保機能為目的，是以，被上訴人以買賣
      價金形式支付予瑞龍公司者，實質上係屬借款，瑞龍公司付與被上訴人之租金
      ，實質上則屬借款之分期清償。本件被上訴人係以一千一百萬元（不含稅）向
      瑞龍公司購買機器設備，再將該機器設備出租予瑞龍公司，約定租金為第一期
      六百萬元，第二至十三期每期四十五萬四千八百五十元（以上均不含稅），此
      有前開租約足按。至於被上訴人提出八十二年四月二十六日授信申請書所載「
      機器設備價格總額一千二百萬元」、「預收租金（第一期）二百萬元」、「淨
      授信金額一千萬元」等各項（見本院更一審外放證物二五頁），業於八十二年
      九月二十日修改為「機器設備價格一千一百萬元」、「第一期租金六百萬元」
      、「申請（授信）金額五百萬元」等，此有授信申請修改書一紙可稽（見本院
      更一審外放證物二○頁），是與前揭租約之約定並無不符。上開契約成立之同
      時，被上訴人應付買賣價金一千一百萬元予瑞龍公司，而瑞龍公司應付第一期
      租金六百萬元予被上訴人，則被上訴人以部分買賣價金與瑞龍公司應付第一期
      租金抵銷後，於八十二年九月二十七日將剩餘買賣價金五百萬元（不含稅）匯
      付予瑞龍公司，有交通銀行匯款回條一紙在卷可憑（見原審卷二一九頁及本院
      更一審外放證物十八頁），依法自無不合。上訴人辯稱被上訴人尚有近七百萬
      元價款未付與瑞龍公司云云，委無足取。又依民法第三百三十五條第一項規定
      ，抵銷權之行使，僅須以意思表示向他方為之即可，不以書面為必要；而以銷
      售額之全部或一部，與買受人所負債務抵銷者，該抵銷金額仍不失為貨物銷售
      額之性質，營業人自應依營業稅法之規定開立統一發票，是上訴人以被上訴人
      未提出任何文件證明抵銷，及抵銷不得開立統一發票為由，質疑前述抵銷並非
      真正云云，難謂正當。再者，被上訴人先後提出八十二年九月十日統一發票三
      紙，其中00000000、00000000號兩紙發票金額合計一千一百
      五十五萬元（見本院更一審卷外放證物七頁），00000000號發票金額
      一千一百五十五萬元（見原審卷一四四頁），該金額即為前述買賣價金含稅後
      之總額（11,000,000元×(1+稅率5%) =11,550,000元），雖發票有重複開立之
      情形，且日期與實際付款日期不符，惟統一發票僅為稅捐稽徵之相關憑證，當
      事人間有無交易、交易金額若干，仍應據實認定之，而瑞龍公司與被上訴人間
      契約訂立及履行情形，既依相關證據足堪認定如前，尚難僅因發票記載尚有不
      符，即否定前揭認定之事實。
    (二)在融資性租賃契約，物之使用收益與租金之支付並無對價關係，是若承租人違
      反契約，致租賃公司取回標的物，因而使承租人無法收用收益時，承租人亦不
      能免除支付租金之義務，此觀被上訴人與瑞龍公司間契約第十二條ｄ約定：「
      ‧‧‧承租人另應開具以依本約所應給付租金總額為面額，並以本租約之號碼
      為號碼之本票一紙，交與出租人收執，承租人如違約，出租得使用該本票作為
      取償違約時依本約尚未付清之欠款或『將來到期之未付分期付款金額』之用。
      」等語（見本院更一審外放證物一頁反面），即揭示斯旨。查瑞龍公司自第二
      期起未付租金等情，業據被上訴人提出租金支票十二紙及退票理由單三紙在卷
      可按（見本院更一審卷一一三至一一八頁），則瑞龍公司積欠租金數額計為五
      百七十三萬一千一百零四元（每期租金不含稅為四十五萬四千八百五十元，加
      計百分之五營業稅為四十七萬七千五百九十二元，477,592元×12期 =5,731,1
      04元），此亦為被上訴人聲請臺灣臺北地方法院以八十二年度票速字第一五一
      八九號民事裁定准予強制執行之金額（見原審卷二七頁臺灣桃園地方法院債權
      憑證執行名義內容欄之記載），雖租期屆滿前，被上訴人已依約取回租賃物之
      機器設備，惟瑞龍公司仍不能免除支付上開全部租金之義務。而就瑞龍公司前
      開積欠之租金，被上訴人主張業經訴外人元笙公司代償四十七萬六千八百五十
      四元、訴外人裕樺普利龍公司代償五十五萬八千元等情，乃自認不利於己之事
      實，依法毋庸舉證。另被上訴人主張其取回機器設備後，將之以九十九萬七千
      五百元（含稅）變賣予訴外人昱達公司等情，業據提出簽呈、估價單、買賣契
      約書等件為證（見本院更一審外放證物五五至五八頁），並經證人林錦柱到庭
      結證屬實（見本院更一審卷一三○至一三三頁）。則被上訴人主張瑞龍公司尚
      欠租金計三百六十九萬八千七百五十元未付（5,731,104元-476,854元-558,00
      0元-997,500元 =3,698,750元），自堪採信。被上訴人就上開租金，業經聲請
      對瑞龍公司及其保證人陳盛德、呂雙聯強制執行，惟因無財產可供執行，經臺
      灣桃園地方法院發給債權憑證在案（見原審卷二七頁）；而被上訴人本亦得對
      保證人陳宗珍追償，且陳宗珍名下亦有財產（見原審卷一二○至一二八頁土地
      登記謄本、及本院更一審外放證物四八頁「保證人不動產」欄之記載），卻因
      被上訴人之受僱人即上訴人乙○○未確實與陳宗珍對保，致被上訴人無法對陳
      宗珍追償，而受有相當於租金之損害，該損害與上訴人乙○○未確實對保之行
      為間自有相當因果關係存在。
    (三)訴外人陳宗珍為否認保證本票簽章之真正，對被上訴人提起確認本票債權不存
      在之訴，經法院判決被上訴人敗訴，被上訴人因而受有應負擔訴訟費用五萬七
      千四百八十元之損害，苟上訴人乙○○確實與陳宗珍對保，該損害即不致發生
      ，故乙○○之行為與被上訴人所受前開訴訟費用損害間，難謂無相當因果關係
      存在，至於陳盛德偽造陳宗珍之簽章，固亦為造成此一損害之共同原因，惟究
      不因此中斷乙○○行為之因果關係。
    綜上，被上訴人因上訴人乙○○未確實對保，所受損害之金額計為三百七十五萬
    六千二百三十元（租金損害3,698,750元+訴訟費用損害57,480元=3,756,230元）
    。
四、按「債務人不為給付或不為完全之給付者，債權人得聲請法院強制執行，並得請
    求損害賠償。」修正前民法第二百二十七條定有明文。又「給付無確定期限者，
    債務人於債權人得請求給付時，經其催告而未為給付，自受催告時起，負遲延責
    任。其經債權人起訴，或依督促程序送達支付命令者，與催告有同一之效力。」
    「遲延之債務，以支付金錢為標的者，債權人得請求依法定利率計算之遲延利息
    。」則為民法第二百二十九條第二項、第二百三十三條第一項前段所明定。經查
    ，上訴人乙○○受僱為被上訴人公司職員，執行簽約對保工作，自應確實對保以
    維護被上訴人之權益，此亦為被上訴人職員工作規則所明定（見原審卷六八頁）
    。詎乙○○於辦理瑞龍公司簽約事宜時，竟未就瑞龍公司之連帶保證人陳宗珍確
    實對保，而將保證書及保證本票等文件託由訴外人陳盛德轉交陳宗珍簽名蓋章，
    事後自陳盛德處取回該等文件，再於保證書上對保人欄簽署，顯然違反善良管理
    人之注意義務，其致被上訴人受有損害，自構成僱傭契約之不完全給付，依前開
    規定，被上訴人就其所受前述損害計三百七十五萬六千二百三十元，請求上訴人
    乙○○如數賠償，並自起訴狀繕本送達翌日即八十七年三月二十八日起算法定遲
    延利息，即非無據。
五、復按過失相抵，係指損害之發生或擴大，被害人與有過失而言。亦即被害人之過
    失行為與加害人之加害行為共同成立同一損害，或加害行為之損害發生後，因被
    害人之過失行為，致其損害擴大，是必被害人有過失，方有過失相抵原則之適用
    （最高法院八十六年度臺上字第三四一號判決意旨參照）。上訴人雖抗辯被上訴
    人公司各部門主管未依公司規章確實徵信、覆核、估價及非法變賣機器設備，對
    於損害之發生亦與有過失云云。惟查，被上訴人與瑞龍公司簽訂售後租賃契約前
    ，先由其業務部門彙總資料，並交徵信部門查詢信用及分析財務報表數字後，由
    業務部承辦員安排勘廠及繕寫分析意見綜合報告，嗣由業務部經理審核後，轉交
    徵信部評估複審，再呈授信委員會及務董事會審核通過，此有被上訴人提出作業
    流程及授信申請案分析意見綜合報告等件在卷可憑（見原審卷一二九頁、及本院
    更一審外放證物二○至五四頁），並經證人景廣萍、蔡宏昌、胡惠邦證述屬實（
    見原審卷一三二、一六一至一六三頁）。瑞龍公司於八十一年、八十二年間雖各
    有三紙退票紀錄，惟此為申請授信之公司所難免，上訴人乙○○既已於授信申請
    案分析意見綜合報告內附註退票原因（見本院更一審外放證物五四頁），而瑞龍
    公司復提供具有相當資力之保證人以為擔保，則被上訴人綜合考量債權確保之可
    能性，而對瑞龍公司予以授信，難認其未盡徵信、覆核之注意義務。又就契約標
    的機器設備之價值，業經被上訴人委請訴外人財團法人中國生產力中心參考購買
    憑證、並實際勘察後，估價為一千二百零五萬元在案，此有被上訴人提出勘估日
    期為八十二年八月四日之財團法人中國生產力中心動產時值勘估報告一份在卷足
    稽（見原審卷一六八至一七八頁），並經證人徐德和到庭結證明確（見本院更審
    卷第七二、七三頁），則被上訴人據該估價金額核定買賣價金為一千一百萬元（
    含稅金額為一千一百五十五萬元），尚無過失可言。嗣因瑞龍公司違約，該機器
    設備經被上訴人取回後，於八十三年十一月廿二日予以變賣，其目的既為填補瑞
    龍公司授信案件所受之租金損失，殊難想像被上訴人有賤價變賣之可能；至於財
    團法人中國生產力中心就該機器估價之金額，縱與實際市價有所差距，然其為具
    備專業資格之估價鑑定機構，並非被上訴人之使用人，亦不得據此指為被上訴人
    與有過失。是上訴人所辯被上訴人就本件損害與有過失，應減免上訴人之賠償責
    任云云，為無可採。
六、末查，上訴人甲○○為乙○○受僱被上訴人公司職員之職務保證人，其保證範圍
    為「乙○○在被上訴人公司充任職員，因違背公司規則虧欠款項或其他情弊所致
    被上訴人之損害」，而其應負之保證責任，則係就上開損害「負責如數清償」、
    「並情願拋棄先訴抗辯之權」，此有被上訴人提出職員保證書及職員保證規則第
    四條之規定足按（見原審卷一三至一五頁）。所謂「其他情弊」，係相對於「虧
    欠款項」而言，應包括因違背公司規則之一切行為在內。茲上訴人乙○○因執行
    僱傭契約，應負不完全給付之賠償責任，已如前述，則被上訴人請求其職務保證
    人即上訴人甲○○於被上訴人對乙○○之財產為強制執行無效果時，給付被上訴
    人三百七十五萬六千二百三十元及遲延利息，即屬正當。
七、綜上所述，被上訴人本於不完全給付之法律關係及職務保證契約，請求上訴人乙
    ○○給付三百七十五萬六千二百三十元及自八十七年三月二十八日起至清償日止
    按年息百分之五計算之利息，如對乙○○之財產為強制執行無效果時，則由上訴
    人甲○○如數給付，為有理由，應予准許。是則原審為被上訴人勝訴之判決，並
    依被上訴人聲請為准免假執行之宣告，經核並無不合。上訴意旨指摘原判決不當
    ，求予廢棄改判，為無理由，應予駁回。
八、本件為判決基礎之事證已臻明確，兩造其餘攻擊防禦及立證方法，核於判決結果
    不生影響，毋庸一一審究論述，附此敘明。
九、據上論結，本件上訴為無理由，依民事訴訟法第四百四十九條第一項、第七十八
    條、第八十五條第一項前段，判決如主文。
中　　　華　　　民　　　國　　九十一　　年　　　四　　　月　　 十七 　　日
　　　　　　　　　　　　　　　　　　民事第十八庭
                                　　　　審判長法　官　蔡　秀　雄
                                　　　　　　　法　官　吳　謀　焰
                                　　　　　　　法　官　梁　玉　芬
右正本係照原本作成。
上訴人如不服本判決，應於收受送達後二十日內向本院提出上訴書狀，其未表明上訴
理由者，應於提出上訴後二十日內向本院補提理由書狀（均須按他造當事人之人數附
繕本）上訴時應提出委任律師或具有律師資格之人之委任狀；委任有律師資格者，另
應附具律師及格證書及釋明委任人與受任人有民事訴訟法第四百六十六條之一第一項
但書或第二項（詳附註）所定關係之釋明文書影本。
中　　　華　　　民　　　國　　九十一　　年　　　四　　　月　　 十八 　　日
　　　　　　　　　　　　　　　　　　        　書記官　張　淑　華
附註：
民事訴訟法第四百六十六條之一（第一項、第二項）：
對於第二審判決上訴，上訴人應委任律師為訴訟代理人。但上訴人或其法定代理人具
有律師資格者，不在此限。
上訴人之配偶、三親等內之血親、二親等內之姻親，或上訴人為法人、中央或地方機
關時，其所屬專任人員具有律師資格並經法院認為適當者，亦得為第三審訴訟代理人
。
